臺灣高等法院臺中分院刑事判決
110年度上更一字第28號
上  訴  人  
即  被  告  張裕佳



指定辯護人  本院公設辯護人  郭博益    
上列上訴人即被告因違反毒品危害防制條例案件，不服臺灣彰化
地方法院109年度訴字第524號中華民國109年7月23日第一審判決
（起訴案號：臺灣彰化地方檢察署109年度偵字第4692號），提
起上訴，本院前審判決後，經最高法院發回更審，本院判決如下
： 
    主  文
上訴駁回。
    犯罪事實
一、張裕佳明知海洛因屬毒品危害防制條例第2條第2項第1款所
    列管之第一級毒品，不得非法持有、轉讓及販賣，竟基於意
    圖營利而販賣第一級毒品、轉讓第一級毒品之各別犯意，於
    如附表所示之時間、地點，分別為如附表編號1至3、6所示
    販賣第一級毒品海洛因及如附表編號4、5所示轉讓第一級毒
    品海洛因之犯行（各次販賣或轉讓毒品之犯罪方式，詳如附
    表所示），並於販賣過程中，賺取供自己施用毒品的量，以
    牟其利。
二、案經彰化縣警察局溪湖分局報請臺灣彰化地方檢察署檢察官
    偵查起訴。 
    理  由
壹、證據能力：
　　按被告以外之人於審判外之陳述，雖不符刑事訴訟法第159 
    條之1 至第159 條之4 之規定，但經當事人於審判程序同意
    作為證據，法院審酌該言詞陳述或書面陳述作成時之情況，
    認為適當者，亦得為證據；當事人、代理人或辯護人於法院
    調查證據時，知有第159 條第1 項不得為證據之情形，而未
    於言詞辯論終結前聲明異議者，視為有前項之同意。刑事訴
    訟法第159 條之5 定有明文。查本判決以下所引用被告以外
    之人於審判外之陳述，檢察官、上訴人即被告張裕佳（下稱
    被告）及其辯護人均表示同意有證據能力或無意見（見本院
    卷第172至174、273、281至283頁），本院審酌該等證據之
    取得過程並無瑕疵，以之作為證據係屬適當，認均有證據能
    力。
貳、認定犯罪事實之證據及理由：
一、上開犯罪事實，業據被告於警詢、偵訊、原審及本院審理時
    均坦承不諱（見偵卷第17至21、152頁；原審卷第40、42、6
    4至65頁；本院卷第66、171、174至175、287頁），核與證
    人陳阿根於警詢及偵訊之證述相符（見偵卷第27至44、141
    至143頁），並有通訊監察書（見偵卷第77至85頁）、通訊
    監察譯文（見偵卷第47至51頁）、指認犯罪嫌疑人紀錄表（
    見偵卷第23至24頁）在卷可憑，足認被告之任意性自白與犯
    罪事實相符，而堪採信。
二、按販賣毒品之所謂販賣行為，係行為人基於營利之目的，而
     販入或賣出毒品而言。販賣毒品者，其主觀上須有營利之
    意 圖，且客觀上有販賣之行為，即足構成，至於實際上是
    否已 經獲利，則非所問。即於有償讓與他人之初，係基於
    營利之 意思，並著手實施，而因故無法高於購入之原價出
    售，最後 不得不以原價或低於原價讓與他人時，仍屬販賣
    行為。必也 始終無營利之意思，縱以原價或低於原價有償
    讓與他人，方 難謂為販賣行為，而僅得以轉讓罪論處（最
    高法院93年度台 上字第1651號判決要旨參照）。經查，本
    件被告與證人陳阿 根間，既以如附表編號1至3、6所示之現
    金交易毒品，此經查屬實，考量社會大眾均知買賣毒品係非
    法行為且為政府嚴格查緝之客觀社會環境，並依據上開積極
    證據及經驗法則綜合研判，倘無差額利潤可圖，衡情被告應
    不致於甘冒罹犯重典之風險，而無端平白交付毒品之理，且
    依被告所述，其販賣毒品海洛因可以賺取供已施用之毒品量
    差（見原審卷第65頁），是被告具有營利之意圖實屬甚明。
三、綜上所述，本件事證明確，被告上開販賣及轉讓第一級毒品
    海洛因之犯行，均堪認定，應予依法論科。 
參、新舊法比較：
　　被告為如附表所示販賣及轉讓毒品行為後，毒品危害防制條例第4 條第1項、第17條第2 項規定，業於民國109年1月15日修正公布，並自同年7月15日施行。其中：①毒品危害防制條例第4 條第1 項原規定「製造、運輸、販賣第一級毒品者，處死刑或無期徒刑；處無期徒刑者，得併科新臺幣2千萬元以下罰金」，修正後規定為「製造、運輸、販賣第一級毒品者，處死刑或無期徒刑；處無期徒刑者，得併科新臺幣3千萬元以下罰金」；②毒品危害防制條例第17條第2項原規定為「犯第4條至第8條之罪於偵查及審判中均自白者，減輕其刑」，修正後規定為「犯第4條至第8條之罪於偵查及歷次審判中均自白者，減輕其刑」。經比較前揭修正前、後之規定可知：①毒品危害防制條例第4條第1項規定之構成要件未變更，然得併科罰金之刑度較修正前提高；②毒品危害防制條例第17條第2項規定，依其修正理由「考量原立法之目的，係在使前述毒品案件之刑事訴訟程序儘早確定，當以被告於歷次審判中均自白犯罪者，始足當之」，故修正明定須於偵查及「歷次審判中」均自白者，始減輕其刑。上開規定經比較新舊法之結果，均以被告行為時法（即修正前之規定）對被告較為有利，依刑法第2條第1項前段規定，應適用修正前毒品危害防制條例第4條第1項、第17條第2項規定。 
肆、論罪說明：
一、按海洛因屬毒品危害防制條例第2條第2項第1款所規定之第
    一級毒品，不得非法持有、轉讓及販賣。是核被告就附表編
     號1至3、6所為，均係犯修正前毒品危害防制條例第4條第1
    項之販賣第一級毒品罪；就附表編號4、5所為，均係犯毒品
    危害防制條例第8條第1項之轉讓第一級毒品罪。被告各次因
    販賣及轉讓第一級毒品海洛因而持有該等毒品之低度行為，
    各為其販賣及轉讓之高度行為所吸收，均不另論罪。
二、被告所犯上開4次販賣第一級毒品罪、2次轉讓第一級毒品罪
    ，犯意各別，行為互殊，應分論併罰。
伍、是否符合減刑事由之說明：
一、按犯第4條至第8條之罪於偵查及審判中均自白者，減輕其刑
     ，修正前毒品危害防制條例第17條第2項定有明文。查被告
    對於如附表所示各次販賣及轉讓第一級毒品之犯行，於偵查
    及審判中均自白犯罪（見偵卷第17至21、152頁；原審卷第4
    0、42、64至65頁；本院卷第66、171、174至175、287頁）
    ，合於上開減刑規定之要件，應依修正前毒品危害防制條例
    第17條第2項之規定，各減輕其刑。
二、按犯毒品危害防制條例第4 條至第8 條、第10條或第11條之
    罪，供出毒品來源，因而查獲其他正犯或共犯者，減輕或免
    除其刑，為同條例第17條第1 項所明定。而所謂「供出毒品
    來源，因而查獲者」，係指具體提供毒品來源之資訊，使有
    偵查（或調查）犯罪職權之公務員知悉而對之發動偵查（或
    調查），並因而破獲者而言。又被告之「供出毒品來源」，
    與調查或偵查犯罪之公務員對之發動調查或偵查並進而破獲
    之間，論理上須具有先後且相當的因果關係，非謂被告一有
    「自白」、「指認」毒品來源之人，而破獲在後，即得依上
    開規定予以減刑。經查：
　㈠本案被告為彰化縣警察局溪湖分局（下稱溪湖警局）查獲而
    於109年4月22日接受警詢時，固曾供述其毒品來源為「陳富
    傑」等語（見偵卷第21頁），然被告亦同時表示其不知道「
    陳富傑」的年籍資料，其已向臺中市政府警察局霧峰分局（
    下稱霧峰警局）供述「陳富傑」並配合霧峰警局追查「陳富
    傑」等語（見偵卷第21頁）。又溪湖分局因被告上開供述，
    且查悉被告於另案配合霧峰警局追查「陳富傑」部分，業經
    霧峰警局查獲「陳富傑」涉嫌於108年10月14、15日販賣第
    一級毒品海洛因予本案被告，並以霧峰警局108年10月16日
    中市警霧分偵0000000000號刑事案件移送書移送臺灣彰化地
    方檢察署（下稱彰化地檢署）偵辦，溪湖警局偵查隊並無因
    被告於本案之供述而查獲「陳富傑」等情，有110年2月21日
    溪湖警局偵查隊偵查佐職務報告暨所檢附上開霧峰警局刑事
    案件移送書列印資料（見本院卷第89至92頁）在卷可稽。
　㈡而被告於另案向霧峰警局供出毒品來源為「陳富傑」，並配
    合霧峰警局查獲「陳富傑」涉嫌於108年10月14、15日販賣
    海洛因予本案被告部分，經霧峰警局移送彰化地檢署偵辦，
    彰化地檢署檢察官偵查終結起訴後，經臺灣彰化地方法院（
    下稱彰化地院）及本院對「陳富傑」判處罪刑確定等情，固
    有「陳富傑」之臺灣高等法院被告前案紀錄表（見本院卷第
    143至144頁）、彰化地院108年度訴字第1992號刑事判決（
    見本院卷第159至166頁）、本院109年度上訴字第2033號刑
    事判決（見本院卷第147至158頁）在卷可憑。然查：「陳富
    傑」經霧峰警局查獲並經起訴判刑者，為「陳富傑」於108
    年10月14、15日販賣海洛因予被告之行為，乃在被告本案販
    賣或轉讓海洛因給陳阿根（即108年8、9月間，詳如附表所
    示）之後，欠缺先後且相當的因果關係，依上開說明，自無
    從認檢警已查獲被告本案所販賣或轉讓之毒品來源。
　㈢至於被告另案為彰化縣警察局田中分局（下稱田中警局）偵
    辦其涉嫌販賣毒品案件時，警方跟監過程中發現被告於108
    年2月27日、108年3月5日疑似與陳富傑碰面接觸，此雖有10
    8年4月28日田中警局偵查隊偵查佐職務報告（見本院卷第18
    9至191頁）。然依證人陳富傑所述，其此2次與被告碰面，
    均與販賣毒品無關，此2次並無販賣毒品給本案被告（見本
    院卷第274至280頁），且查陳富傑之前案紀錄，亦未見有何
    田中警局查獲而移送檢方偵查起訴或經法院判決陳富傑為本
    案被告毒品來源之情事，有陳富傑之臺灣高等法院被告前案
    紀錄表（見本院卷第143至144頁）在卷可參。況縱使陳富傑
    於108年2月27日、108年3月5日確有販賣毒品予本案被告，
    惟田中警局於跟監過程中已發覺陳富傑，自無因被告之供述
    而查獲陳富傑上開犯行之情形。
　㈣綜上所述，被告雖有供述其毒品來源為陳富傑，然就被告本
    案所販賣或轉讓毒品部分，檢警並未因而查獲陳富傑為正犯
    或共犯，核與毒品危害防制條例第17條第1 項所規定「供出
    毒品來源，因而查獲其他正犯或共犯」之要件不合，自無從
    據該條項規定減輕其刑。是被告及辯護意旨請求適用毒品危
    害防制條例第17條第1 項之規定減輕其刑云云（見前審卷第
    115頁；本院卷第171、289至290頁），尚非可採。　　
三、按刑法第59條規定之酌量減輕其刑，必須犯罪另有特殊之原
    因與環境，在客觀上足以引起一般同情，認為即使予以宣告
     法定最低度刑，猶嫌過重者，始有其適用。此所謂法定最
    低 度刑，固包括法定最低本刑；惟遇有其他法定減輕之事
    由者 ，則應係指適用其他法定減輕事由減輕其刑後之最低
    度刑而 言。倘被告別有法定減輕事由者，應先適用法定減
    輕事由減 輕其刑後，猶認其犯罪之情狀顯可憫恕，即使科
    以該減輕後 之最低度刑仍嫌過重者，始得適用刑法第59條
    規定酌量減輕
    其刑。經查：
　㈠被告所犯修正前毒品危害防制條例第4條第1項之販賣第一級
    毒品罪之法定刑為「死刑或無期徒刑；處無期徒刑者，得併
    科新臺幣2千萬元以下罰金」。然同為販賣第一級毒品之人
    ，其原因動機不一，犯罪情節未必盡同，或有大盤毒梟者，
    亦有中、小盤之分，甚或僅止於吸毒者友儕間為求互通有無
    之有償轉讓者亦有之，其販賣行為所造成危害社會之程度自
    屬有異，法律科處此類犯罪，所設之法定最低本刑卻同為「
    死刑或無期徒刑；處無期徒刑，得併科新臺幣2千萬元以下
    罰金」，不可謂不重。於此情形，倘依其情狀處以有期徒刑
    ，即足以懲儆，並可達防衛社會之目的者，自非不可依客觀
    之犯行與主觀之惡性二者加以考量其情狀是否有可憫恕之處
    ，適用刑法第59條之規定酌量減輕其刑，期使個案裁判之量
    刑，能斟酌至當，符合比例原則。本案被告所為如附表編號
    1至3、6所示各次販賣第一級毒品海洛因之數量均不多，各
    次所得有限，且販賣對象僅1人，犯罪情節尚非重大；復無
    證據可證被告為大量走私進口或長期販賣毒品之所謂「大盤
    」、「中盤」之販毒者，惡性與犯罪情節核 與大毒梟或中
    盤販毒者有重大差異，被告處以最低刑15年有期徒刑（即適
    用毒品危害防制條例第17條第2項規定予以減其刑後之最低
    刑度），猶屬情輕法重，過於嚴苛，足以引起一般人之同情
    ，犯罪情狀尚有可資憫恕之情況，爰就被告所犯如附表編號
    1至3、6所示之各次販賣第一級毒品犯行，均依刑法第59條
    之規定，酌量減輕其刑。
　㈡至於被告所犯毒品危害防制條例第8條第1項之轉讓第一級毒
    品罪之法定刑為「1年以上7年以下有期徒刑，得併科新臺幣
    1百萬元以下罰金」，經依毒品危害防制條例第17條第2 項
    規定減輕其刑後，最輕得量處有期徒刑6 月。本院斟酌海洛
    因為政府列管之第一級毒品，對社會秩序及國民健康危害甚
    鉅，被告為智識健全之成年人，對政府嚴格查緝禁止第一級
    毒品流通，自無不知之理，竟仍為轉讓第一級毒品之犯行，
    直接戕害受轉讓者之身心健康，助長毒品之流通，對社會治
    安實有相當程度危害，惡性匪淺，綜合斟酌上情後，實難認
    其犯行客觀上有引起一般同情，依一般國民社會感情，對照
    其可判處之刑度，難認有縱量處上開最輕刑度，尤嫌過重時
    之情形，並無情輕法重之顯可憫恕情事，無適用刑法第59條
    規定酌量減輕其刑之餘地。是被告及辯護意旨請求就此部分
    亦適用刑法第59條規定酌減其刑云云（見前審卷第12、109
    頁），亦非可採。
陸、上訴駁回之理由：
一、原審經審判結果，以被告販賣及轉讓第一級毒品罪證明確，
    適用毒品危害防制條例第4條第1項（修正前） 、第8條第1
    項、第17條第2項（修正前）、第19條第1項，刑法第59條、
    第51條第5款、第38條第4項（漏載）、第38條之1第1項前段
    、第3項等規定，並審酌被告為賺取供己施用之毒品量差，
    漠視販賣毒品將戕害他人健康，足使施用者導致精神障礙、
    性格異常，甚至造成生命危險之生理成癮性及心理依賴性，
    並嚴重危害社會治安，竟仍販賣毒品，實屬不該，且其非但
    未勸友人遠離毒品，竟為轉讓毒品之行為，同樣漠視毒品對
    他人健康及社會之危害，亦甚值非議；然被告於犯後坦承犯
    行，態度良好；再考量被告之犯罪動機、手段、販賣及轉讓
    毒品之數量、販賣毒品之金額及所得利益、生活狀況及智識
    程度等一切情狀，分別量處如附表所示之刑，並定其應執行
    之刑為有期徒刑8年6月，及就未扣案之犯罪所得及犯罪所用
    之物均諭知沒收及追徵（詳如附表所示），核原審認事用法
    及證據取捨均無不當，且已本於被告之責任為基礎，具體斟
    酌刑法第57條各款所規定之量刑因子，於量刑理由詳加說明
    ，且斟酌其各次犯罪情節、販賣及轉讓毒品之次數、對象及
    毒品種類相同，對於危害法益之加重效應等情狀，而為酌定
    應執行刑，並無濫用量刑權限，亦無判決理由不備，或其他
    輕重相差懸殊等量刑有所失出或失入之違法或失當之處，其
    量刑尚稱妥適（原判決理由雖未具體說明定應執行刑之理由
    ，惟已斟酌上情而定其應執行刑，自不構成撤銷之理由），
    沒收及追徵亦與法有據（詳後述），並無違誤，應予維持。
二、至於①原判決雖漏未敘明上開比較新舊法情事，然由起訴書
    所載起訴法條為修正前毒品危害防制條例第4 條第1 項規定
    （見原審卷第9至10頁），且原判決於附錄法條欄所引用者
    乃修正前毒品危害防制條例第4 條第1 項之條文內容（見原
    審卷第85頁），及原判決理由欄所引用毒品危害防制條例第
    17條第2 項之條文內容乃修正前之「於偵查及審判中均自白
    者」，而非修正後之「於偵查及歷次審判中均自白」（見原
    審卷第83頁）等情，已可明瞭原判決係適用修正前毒品危害
    防制條例第4 條第1 項、第17條第2 項規定而為裁判；②原
    判決雖漏載刑法第38條第4項規定，然原判決已於理由欄說
    明就宣告沒收之未扣案之行動電話1支，併諭知於全部或一
    部不能沒收或不宜執行沒收時，追徵其價額（見原審卷84頁
    ），實際上已引用該規定。故原判決上開漏未敘明或漏載之
    處，均不影響判決之結果，且本判決業已補充敘明（見本判
    決理由欄參及柒、二），併此說明。　　　　 
三、被告上訴意旨雖謂：就本案販賣及轉讓毒品部分應適用依毒
    品危害防制條例第17條第1項規定減輕其刑，及轉讓毒品部
    分亦應依刑法第59條酌減其刑，原審就被告所犯各罪量刑過
    重云云。惟查：
　㈠被告本案犯行並無毒品危害防制條例第17條第1項規定供出毒
    品來源因而查獲其他正犯或共犯之情事，亦無適用刑法第59
    條規定酌量減輕其刑之餘地，均有如前述，是被告上訴意旨
    請求依毒品危害防制條例第17條第1項規定減輕其刑，或依
    刑法第59條酌減其刑云云，尚非可採。
　㈡按刑罰之量定，屬法院自由裁量之職權行使，應審酌刑法第5
    7條所列各款事由及一切情狀，為酌量輕重之標準，並非漫
    無限制；量刑輕重係屬事實審法院得依職權自由裁量之事項
    ，苟已斟酌刑法第57條各款所列情狀而未逾越法定刑度，不
    得遽指為違法；且在同一犯罪事實與情節，如別無其他加重
    或減輕之原因，下級審量定之刑，亦無過重或失輕之不當情
    形，則上級審法院對下級審法院之職權行使，原則上應予尊
    重。本案原審已本於被告之責任為基礎，綜合卷案卷證資料
    ，具體斟酌刑法第57條各款所規定之量刑因子，於量刑理由
    詳加說明，且斟酌其各次犯罪情節、販賣及轉讓毒品之次數
    、對象及毒品種類相同，對於危害法益之加重效應等情狀，
    而為酌定，並無濫用量刑權限，亦無判決理由不備，或其他
    輕重相差懸殊等量刑有所失出或失入之違法或失當之處，有
    如前述，被告上訴意旨摘原判決量刑過重，亦非可採。　　
四、綜上所述，被告猶執前詞上訴請求依毒品危害防制條例第17
    條第1項規定減輕其刑，或依刑法第59條酌減其刑，及指摘
    原審判決量刑過重云云，均非可採，其上訴無理由，應予駁
    回。 　　　
柒、沒收與否之說明：
一、按犯罪所得，屬於犯罪行為人者，沒收之；犯罪所得之沒收
    ，於全部或一部不能沒收或不宜執行沒收時，追徵其價額，
    刑法第38條之1第1項前段、第3項分別定有明文。查被告就
    如附表編號1至3、6所示各次販賣毒品所得款項，均已收取
    ，此據被告供述（見偵卷第16至18、21頁；本院卷第287頁
    ）及證人陳阿根證述（見偵卷第30至31、35、41、141至142
    頁）明確，雖均未扣案，惟均屬被告各該次販賣毒品犯罪之
    所得，應依刑法第38條之1第1項前段、第3項之規定，於其
    各該次販賣毒品罪刑項下宣告沒收，於全部或一部不能沒收
    或不宜執行沒收時，追徵其價額。
二、未扣案之行動電話1支（含門號0000000000號SIM卡1張），
    係供被告犯如附表所示販賣及轉讓毒品犯罪所用之物，應依
    毒品危害防制條例第19條第1項及刑法第38條第4項之規定，
    於其各次販賣及轉讓毒品罪刑項下，宣告沒收，於全部或一
    部不能沒收或不宜執行沒收時，追徵其價額。 
據上論結，應依刑事訴訟法第368條，判決如主文。
本案經檢察官邱呂凱提起公訴，檢察官李月治到庭執行職務。
中　　華　　民　　國　　110 　年　　5 　　月　　6 　　日
                  刑事第四庭    審判長法　官  蔡名曜
                                      法　官  邱鼎文
                                      法　官  黃玉琪
以上正本證明與原本無異。　　　　　　　　　　　　　　　　
如不服本判決應於收受送達後20日內向本院提出上訴書狀，其未
贃述上訴理由者，並得於提起上訴後20日內向本院補提理由書(
均須按他造當事人之人數附繕本)「切勿逕送上級法院」。

                                     書記官  李欣憲

 中　　華　　民　　國　　110 　年　　5 　月　　6 　　日
 
 
 
 
 
 
 
 
 
 
 
 
 
 
 
 
 

 
 
 
 
 
 
 
 
 
 
  
 
附表：
編號 對象 犯罪方式 所犯之罪、原審諭知之刑及沒收 1 陳阿根 陳阿根於民國108年8月20日下午5時27分28秒、6時14分8秒，以其持用門號0000000000號行動電話與張裕佳持用門號0000000000號行動電話聯繫見面。嗣於同日下午6時20分許，在彰化縣田中鎮高鐵彰化站旁林媽廟，張裕佳販賣第一級毒品海洛因3包予陳阿根，並當場向陳阿根收取新臺幣（下同）2,700元現金。 張裕佳販賣第一級毒品，處有期徒刑捌年。未扣案之販賣第一級毒品所得新臺幣貳仟柒佰元及行動電話壹支（含門號0000000000號SIM卡壹張），均沒收，於全部或一部不能沒收或不宜執行沒收時，追徵其價額。 2 陳阿根 陳阿根於108年8月21日上午8時12分13秒，以其持用門號0000000000號行動電話與張裕佳持用門號0000000000號行動電話聯繫見面。嗣於通話後不久，在彰化縣田中鎮平和路望高寮，張裕佳販賣第一級毒品海洛因3包予陳阿根，並當場向陳阿根收取2,700元現金。 張裕佳販賣第一級毒品，處有期徒刑捌年。未扣案之販賣第一級毒品所得新臺幣貳仟柒佰元及行動電話壹支（含門號0000000000號SIM卡壹張），均沒收，於全部或一部不能沒收或不宜執行沒收時，追徵其價額。 3 陳阿根 陳阿根於108年9月18日下午5時59分30秒，以其持用門號0000000000號行動電話與張裕佳持用門號0000000000號行動電話聯繫見面。嗣於同日下午6時30分許，在位於彰化縣○○鄉○○○○○○○○○○000號病房內，張裕佳販賣第一級毒品海洛因3包予陳阿根，並當場向陳阿根收取2,700元現金。 張裕佳販賣第一級毒品，處有期徒刑捌年。未扣案之販賣第一級毒品所得新臺幣貳仟柒佰元及行動電話壹支（含門號0000000000號SIM卡壹張），均沒收，於全部或一部不能沒收或不宜執行沒收時，追徵其價額。 4 陳阿根 陳阿根於108年9月24日上午7時20分55秒，以其持用門號0000000000號行動電話與張裕佳持用門號0000000000號行動電話聯繫見面。嗣於同日晚8時許，在位於彰化縣○○鄉○○○○○○○○○○000號病房廁所內，張裕佳轉讓第一級毒品海洛因1包予陳阿根。 張裕佳轉讓第一級毒品，處有期徒刑拾月。未扣案之行動電話壹支（含門號0000000000號SIM卡壹張）沒收，於全部或一部不能沒收或不宜執行沒收時，追徵其價額。 5 陳阿根 陳阿根於108年9月27日上午8時21分4秒、11時51分38秒，以其持用門號0000000000號行動電話與張裕佳持用門號0000000000號行動電話聯繫見面。嗣於同日下午1時30分許，在位於彰化縣○○鄉○○○○○○○○○○000號病房廁所內，張裕佳轉讓第一級毒品海洛因1包予陳阿根。 張裕佳轉讓第一級毒品，處有期徒刑拾月。未扣案之行動電話壹支（含門號0000000000號SIM卡壹張）沒收，於全部或一部不能沒收或不宜執行沒收時，追徵其價額。 6 陳阿根 陳阿根於108年9月28日上午9時16分47秒，以其持用門號0000000000號行動電話與張裕佳持用門號0000000000號行動電話聯繫見面。嗣於同日上午10時許，在位於彰化縣○○鄉○○○○○○○○○○000號病房廁所內，張裕佳販賣第一級毒品海洛因1包予陳阿根，並當場向陳阿根收取900元現金。 張裕佳販賣第一級毒品，處有期徒刑捌年。未扣案之販賣第一級毒品所得新臺幣玖佰元及行動電話壹支（含門號0000000000號SIM卡壹張），均沒收，於全部或一部不能沒收或不宜執行沒收時，追徵其價額。